# MARIANA FERREIRA LIMA

#### • Dev Junior •

## SOBRE MIM

Sou formada em Ciência da Computação. Atualmente trabalho com HelpDesk e suporte remoto ao usuário, principalmente na analise e solução de problemas. Tenho 3 anos de experiência na área de suporte técnico, incluindo auxilio ao usuário, infraestrutura e manutenção de hardware.

Desenvolvo projetos pessoais e open-source voltados para o front-end, para criar uma experiência sólida enquanto busco novos desafios na área de tecnologia para agregar todas as minhas skills, que vão além de skills técnicas.

## FORMAÇÃO

2017 - 2020 • Universidade Nove de Julho - Ciência da Computação

## EXPERIÊNCIA

## 2020 - 2021 Montreal - Estagiário de suporte

Estagiário de suporte

- Auxilio no suporte técnico.
- Auxilio na orientação e suporte aos usuários.
- Auxilio na operação de sistemas de monitoramento

### 2018 - 2020 IPREM

Estagiário de suporte

- Auxilio no suporte técnico.
- Auxilio na orientação e suporte aos usuários.
- · Acompanhamento na instalação de redes, micros, software e comunicação de dados.

#### 2017 - 2018 Prefeitura Municipal de Taboão da Serra

Estagiário de suporte

- · Acompanhamento na instalação de redes, micros, software e comunicação de dados.
- Auxilio no suporte técnico
- Auxilio na operação de sistemas de monitoramento

## HABILIDADES

HTML e CSS	Node.js	
JavaScript	MySQL e Postgresql	
ReactJs	Pacote Office	

- (11) 940285073
- linkedin.com/in/mahflima
- $\bullet \ mariana.lima 118 @outlook.com$
- github.com/mahflima